---
title: 'Examen: Business Analyst'
author: 'Carlos Lezama'
date: '`r Sys.setlocale("LC_TIME", "es_ES"); format(Sys.time(), "%d de %B de %Y")`'
output:
    ioslides_presentation:
        css: css/style.css
        self_contained: true
        smaller: true
        widescreen: true
---

```{r setup, include=FALSE}
source('src/plots.R')
```

# Variables temporales {data-background=#000000}

## Ventas diarias

```{r sales}
sales
```

## Ventas promedio por día de la semana

```{r weekly}
weekly
```

## Ventas promedio por hora

```{r hourly}
hourly
```

## Ventas promedio por hora --- entresemana

```{r hourly.workdays}
hourly.workdays
```

## Ventas promedio por hora --- fin de semana

```{r hourly.weekend, fig.height=9, fig.width=18, out.width='100%'}
hourly.weekend
```

## Descripción de variables temporales

En nuestro gráfico de ventas diarias es fácil observar el desempeño de cada una de las tiendas respecto al resto (su agregado). De esto podemos concluir, sin más, que la tienda A tiene ventas mayores a B, y B mayores a C.

En términos generales, es claro el aumento en ventas sábados y domingos --- efecto similar al observado en nuestro gráfico de ventas promedio por día de la semana.

## Heterogeneidad

A pesar de poder observar horas pico en nuestro gráfico de ventas promedio por hora, no podemos asumir homogeneidad *a priori* para todos los días de la semana, puesto que --- dado el tipo de datos y horarios de consumo en general --- es poco probable que dicho supuesto se cumpla.

Dicha heterogeneidad nos lleva a las siguientes observaciones:

1. Sábado es el día de mayores ventas para todas las tiendas.
2. Entre semana, martes, lunes y miércoles son los días con mayores ventas para las tiendas A, B y C respectivamente.
3. En cuestión de horarios, podemos observar que, en la tienda A, hay mayor actividad de 13 a 14 horas, y de 17 a 18 horas (2 horas, aproximadamente); en la tienda B, de 12:30 a 13:30, y de 16 a 18:30 horas (3.5 horas, aproximadamente), y en la tienda C, momentos aislados de mayor actividad en las 13, 15, 17 y 19 horas. En términos marginales, la tienda B tiene mayor actividad en cuanto al volumen de sus ventas.

Finalmente, es fácil observar que las tiendas A y B comparten características y siguen las mismas tendencias de crecimiento / estabilidad. Sin embargo, la tienda C tiene un comportamiento casi totalmente distinto.

Estas conclusiones nos permiten introducir nuestros datos a modelos de causalidad para conocer los efectos potenciales de futuras alternativas y propuestas para aumentar ventas y mejorar la experiencia del cliente.

# Variables categóricas {data-background=#000000}

## Métodos de pago

```{r payment.method}
payment.method
```

## Cancelaciones

```{r cancelled.orders}
pie(cancelled.props, labels = paste0(round(cancelled.props * 100, 2), '%'))
legend('topleft', legend = c('órdenes canceladas', 'órdenes no canceladas'), fill =  c('white', 'lightblue'))
```

# Apéndice --- estructura de archivos {data-background=#000000}

```
.
├── css
│   └── style.css <- formato de estilo
├── data
│   └── sales.csv <- datos
├── out.Rmd       <- compila en el formato de salida
├── out.html      <- presentación final
└── src
    ├── config.R  <- configuración
    ├── data.R    <- limpieza de datos
    ├── pkgs.R    <- librerías requeridas
    └── plots.R   <- gráficas
```

